臺灣宜蘭地方法院刑事判決　　　　　　　 96年度訴字第116號
公　訴　人　臺灣宜蘭地方法院檢察署檢察官
被　　　告　甲○○
上列被告因違反毒品危害防制條例案件，經檢察官提起公訴（96
年度毒偵字第44號），本院合議庭裁定適用簡式審判程序，爰不
經通常程序判決如下：
    主  文
甲○○施用第一級毒品，累犯，處有期徒刑捌月，減為有期徒刑
肆月，如易科罰金，以新台幣壹仟元折算壹日。
    事  實
一、甲○○曾因違反電信法案件，經臺灣高等法院以90年度上訴
    字第903號判決判處有期徒刑3月確定，於民國90年11月2日
    易科罰金執行完畢。又前因施用毒品案件，經觀察、勒戒後
    ，認有繼續施用毒品之傾向，經依本院裁定令入戒治處所施
    以強制戒治1年，於92年4月19日停止戒治付保護管束期滿執
    行完畢，由台灣宜蘭地方法院檢察署檢察官於92年5月13日
    以92年度戒毒偵字第13號為不起訴處分確定在案。詎猶不知
    悔改，復基於施用第一級毒品之犯意，於95年9月29日下午
    7時許，在宜蘭縣礁溪鄉○○村○○路41巷1號4樓住處，以
    針筒注射之方式，施用第一級毒品海洛因1次，嗣經警通知
    採尿，於95年9月29日下午9時40分採驗送驗結果尿液呈嗎啡
    陽性反應而查獲上情。
二、案經宜蘭縣警察局報請台灣宜蘭地方法院檢察署檢察官偵查
    起訴。
    理  由
一、被告甲○○對於上揭犯行，於本院審理時坦承不諱，且被告
    於95年9月29日下午9時40分經警採尿送驗結果，呈嗎啡陽性
    反應，有慈濟大學濫用藥物檢驗中心檢驗總表及嫌犯尿液送
    驗姓名編號對照表各1紙附卷可稽。被告前因施用毒品案件
    ，經觀察、勒戒後，認有繼續施用毒品之傾向，經依本院裁
    定令入戒治處所施以強制戒治1年，於92年4月19日停止戒治
    付保護管束期滿執行完畢，由台灣宜蘭地方法院檢察署檢察
    官於92年5月13日以92年度戒毒偵字第13號為不起訴處分確
    定在案有不起訴處分書、全國施用毒品案件紀錄表及台灣高
    等法院被告前案紀錄表在卷可稽。事證明確，被告犯行應堪
    認定。
二、按強制戒治執行完畢釋放後，5年內再犯毒品危害防制條例
    第10條之罪者，檢察官應依法追訴，毒品危害防制條例第23
    條第2項定有明文。被告於92年4月19日強制戒治執行完畢後
    5年內之95年9月29日再犯本件施用毒品之罪，核其所為，係
    犯毒品危害防制條例第10條第1項施用第一級毒品罪。其施
    用毒品前持有毒品之低度行為，為施用毒品之高度行為所吸
    收，不另論罪。被告曾因違反電信法案件，經臺灣高等法院
    以90年度上訴字第903號判決判處有期徒刑3月確定，於90年
    11月2日易科罰金執行完畢，有台灣高等法院被告前案紀錄
    表1份在卷足憑，其於5年內再犯本件有期徒刑以上之罪，核
    屬累犯，依刑法第47條第1項之規定加重其刑。爰審酌被告
    一再為上開犯行，耗用國家勒戒資源、被告犯罪之動機係出
    於抵癮、其所為為自傷行為，其行為對社會所生之損害，及
    犯後審理中坦承犯行，頗有悔意之態度等一切情狀，量處如
    主文所示之刑。另被告行為後，中華民國九十六年罪犯減刑
    條例於96年7月4日制定公布，於同年月16日施行。該條例第
    2條第1項第3款規定：「犯罪在中華民國九十六年四月二十
    四日以前者，除本條例另有規定外，依下列規定減刑：三、
    有期徒刑、拘役或罰金，減其刑期或金額二分之。」且本件
    復無同條例第3條所規定不予減刑之情形，爰依上開規定減
    刑，併諭知易科罰金之折算標準。
三、公訴人雖就起訴書所載「被告於95年8月8日12時施用第一級
    毒品海洛因」之犯行提起公訴，惟此部分除被告之自白外，
    並無補強證據可佐，尚難遽予認定，然此部分公訴人認與上
    開論罪科刑部分具有集合犯之關係，爰不另為無罪之諭知。
四、公訴人另以（一）96年度毒偵字第463、507號移送併辦意旨
    略以：被告另基於反覆持續施用第一級毒品海洛因之單一犯
    意，先於96年3月26日9時6分許回溯26小時內之某時，在不
    詳地點，以不詳方式，施用第一級毒品海洛因1次；同年4月
    29日9時許，在宜蘭縣礁溪鄉○○○路124號住處，以針筒注
    射方式，施用第一級毒品海洛因1次。（二）96年度毒偵字
    第615號移送併辦意旨略以：被告基於施用安非他命之犯意
    ，於96年5月4日下午3時5分許往前回溯96小時內之某時，在
    宜蘭縣礁溪鄉○○路41巷1號4樓住處，以注射方式施用第一
    級毒品海洛因1次。（三）96年度毒偵字第678號移送併辦意
    旨略以：被告於96年6月24日下午一、二時許，在上開住處
    ，以上開方法，施用第一級毒品海洛因1次。因認被告基於
    反覆成習施用第一級毒品海洛因之犯意，施用第一級毒品海
    洛因。惟查，上開移送併辦之事實，與本件犯罪時間相距已
    達將近半年或半年以上，且無證據證明被告自本件施用第一
    級毒品海洛因後，有持續反覆施用至移送併辦之各案件中所
    指時間之事實，復無證據證明被告就施用第一級毒品海洛因
    之犯意均未中斷而有施用海洛因成癮之事實，此部分難認與
    本件論罪科刑部分有集合犯之實質上一罪關係，應退回由檢
    察官另為適法之處理。
據上論斷，應依刑事訴訟法第299條第1項前段，毒品危害防制條
例第10條第1項，刑法第11條、第47條第1項、第41條第1項前段
，中華民國九十六年罪犯減刑條例第2條第1項第3款、第7條、第
9條，判決如主文。
本案經檢察官沈念祖到庭執行職務。
中　　華　　民　　國　　96　　年　　7　　月　　 26　　日
                  刑事第四庭  法  官  謝佩玲
以上正本證明與原本無異。
如不服本判決應於收受本判決後10日內向本院提出上訴書狀，並
應敘述具體理由。若未敘述理由者，應於上訴期間屆滿後20日內
向本院補提理由書狀(均須按他造當事人之人數附繕本)。
                              書記官  林慶生
中　　華　　民　　國　　96　　年　　7 　　月　　26　　日
附錄論罪科刑法條全文：
毒品危害防制條例第10條第1項
施用第一級毒品者，處6月以上5年以下有期徒刑。
